臺灣新北地方法院板橋簡易庭小額民事判決
111年度板小字第1064號
原      告  第一商業銀行股份有限公司

法定代理人  邱月琴  
訴訟代理人  施庠楠  
被      告  黃泓瀚(即紀義聰之繼承人)

            黃政棕(即紀義聰之繼承人)

上列當事人間請求清償借款事件，於民國111年6月8日言詞辯論
終結，本院判決如下：
    主  文
原告之訴駁回。
訴訟費用新臺幣壹仟元由原告負擔。
    事實及理由要領
一、原告起訴主張：緣訴外人紀義聰於民國109年6月3日向原告
    借款新臺幣（下同）10萬元，借據內容約定借款期間自109
    年6月3日起至112年6月3日止，借款本金之償還自借款日起
    前6個月為還本寬限期，自第7個月起依年金法於每月3日按
    月平均攤付本息。利息自109年6月3日起按中華郵政股份有
    限公司二年期定期儲金機動利率加年率1%（借款日/撥貸日
    為年率1.845%）按月計付。逾期6個月以內者，另按約定利
    率10%，逾期超過6個月部分，另按約定利率20%加付違約金
    ，每次違約狀態最高連續收取違約金期數為9期。訴外人紀
    義聰業已於110年8月5日死亡，原告經查共有黃泓瀚、黃政
    棕等人為訴外人紀義聰之繼承人，爰依民法第1147條及第11
    48條規定概括繼承訴外人紀義聰於借款，該日以前所負欠之
    債務，自應由黃泓瀚、黃政棕負清償責任，且依法以所繼承
    財產為限。惟訴外人紀義聰自109年12月4日起即未依約還本
    付息，尚欠原告本金100,000元及其所衍生之利息、違約金
    未還，依簽立之借據第十三條第（一）項約定：借款人任何
    一宗債務不依約清償本金時，視為全部到期。原告據此要求
    借款人清償本金及積欠之利息、違約金，詎未獲付款，迭經
    催討無效。爰依消費借貸及繼承之法律關係，求為判決：被
    告黃泓瀚、黃政棕於被繼承人紀義聰之遺產範圍內應連帶給
    付原告100,000元及自109年12月4日起至清償日止，按週年
    利率1. 845%計算之利息，逾期6個月以內者，另按約定利率
    10%，逾期超過6個月部分，另按約定利率20%加付違約金，
    每次違約狀態最高連續收取違約金期數為9期。
二、被告則求為判決駁回原告之訴，並以：被告已拋棄繼承准予
    備查在案等語資為抗辯。
三、本院之判斷：經查被告辯稱：渠等均已拋棄繼承權，經本院
    准予備查在案乙節，有被告所提臺灣新北地方法院家事庭通
    知函附卷可佐，堪予採信。按繼承人得拋棄其繼承權。前項
    拋棄，應於知悉其得繼承之時起三個月內，以書面向法院為
    之；繼承之拋棄，溯及於繼承開始時發生效力，民法第1174
    條第1、2項、第1175條分別定有明文。查，依被告所提本院
    110年12月1日新北院賢家俊110年度司繼字第3926號函說明
    記載：「˙˙˙臺端110年11月30日拋棄繼承狀陳稱：於110
    年11月21日知悉對於被繼承人紀義聰（身分證統一編號：Z0
&ZZZZ; &ZZZZ; 00000000號）自110年8月5日開始繼承，表示拋
    棄繼承一案
    ，核與民法第1174條規定，尚無不合，准予備查。」等語，
    是本件被告等已合法拋棄繼承，喪失對紀義聰之繼承權，是
    自始即未繼承本件借款債務，則原告仍依消費借貸及繼承之
    法律關係，請求被告於繼承被繼承人紀義聰之遺產範圍內清
    償被繼承人紀義聰之上開借款債務，自無可採。
四、從而，原告依消費借貸契約及繼承之法律關係，請求被告黃
    泓瀚、黃政棕於被繼承人紀義聰之遺產範圍內應連帶給付原
    告100,000元及自109年12月4日起至清償日止，按週年利率
    1. 845%計算之利息，逾期6個月以內者，另按約定利率10%
    ，逾期超過6個月部分，另按約定利率20%加付違約金，每次
    違約狀態最高連續收取違約金期數為9期，為無理由，應予
    駁回。
五、結論：原告之訴為無理由，依民事訴訟法第436條之23、第4
    36條第2項、第78條、第436條之19第1項，判決如主文。
中    華    民    國    111    年    6    月    29    日
                  臺灣新北地方法院板橋簡易庭
                      法      官  呂安樂
以上正本係照原本作成。
如不服本判決，應於送達後20日內，向本院提出上訴狀，並表明
上訴理由（上訴理由應表明一、原判決所違背之法令及具體內容
。二、依訴訟資料可認為原判決有違背法令之具體事實。），如
於本判決宣示後送達前提起上訴者，應於判決送達後20日內補提
上訴理由書（須附繕本），如未於上訴後20日內補提合法上訴理
由書，法院得逕以裁定駁回上訴。
中    華    民    國    111    年    6    月    29    日
                      書  記  官  魏賜琪